# 请教陈版主，股权出资未做账务处理十年后被发现的审计实务

提问人：DLSJ 时间：2018-01-12 18:00:22
请教陈版主，实缴制下股权出资未做账务处理十年后被发现的审计实务 今年在对被审计单位进行连续审计时，发现被审计单位对外有一笔股权投资，该股权投资行为发生在 2008 年度。企业账务上没有体现该笔投资，企业财务人员并不知晓这件事情，经向企业管理层询问得知该笔投资是当时该企业还是私企时发生的，是股东A的个人行为。初始股权投资比例为52%后降到了10%，投资额为 8 万元。 被审计单位一直没参与该公司的经营，没有排任何人员在被投资单位任职。 我们调取了该被投资企业的工商档案资料，检查该被投资企业成立时的验资报告、章程及当时的银行汇款单据，显示股权出资人确实是被审计单位而不是个人股东。 问题：被审计单位账上一直没体现该笔股权投资，往来款上也没有和该家的往来。请问陈版主我们审计应该如何进行调整。 最近一期上的会计监管提示有认缴制下的未出资的股权投资能否确认的问题。但是感觉不适用该实际情况。

回答人：chenyiwei
建议按照差错更正处理，首先确定当初该 8 万元汇出时是如何进行账务处理的，然后冲回原先的分录，按正确的分录更正入账，恢复体现该笔长期股权投资。